# 关于借壳上市产生的巨额溢价

提问人：bestxulin 时间：2017-06-10 13:16:29
某公司借A股某公司壳上市，具体过程是从上市公司原大股东手中购入大部分股权，以达到控制，随后，将原上市公司的绝大部分资产转出，上市公司形成基本净壳后置入新资产。 由于新股东购入股权时相比可辨认净资产有大额溢价，而形成原溢价基础的资产后来陆续转出，那么新股东在合并上市公司报表时，与合并日可辨认净资产差额形成的商誉，如何处理？

回答人：chenyiwei
对于重组方（即重组后上市公司的控股股东）而言，上述通过一揽子交易取得上市公司控制权并注入资产，其所付出的收购对价超出取得上市公司控制权时上市公司原有业务整体公允价值的部分，本质上是购买“壳资源”的成本，即“壳资源”的价值，并不是真正的与上市公司原有业务相关的商誉。因此，在重组方合并报表中确认为商誉是不合适的。 该项“壳资源”来源于法定权利（证监会的上市核准），理论上满足无形资产的“可辨认性标准”，但实际操作中从未见过将其确认为无形资产的案例。而且壳资源的价值未来也有较大的不确定性。所以，我理解较为合适的做法是将其一次性确认为当期费用。

提问人：zhs7403 时间：2017-06-10 17:41:03
实务我印象还有一种做法是冲减资本公积，您怎么看？

回答人：chenyiwei
上市公司自身合并报表中冲减资本公积没有问题，但重组方合并报表层面就不再是权益*易，而是收购上市公司原有的构成业务的资产和取得壳资源两笔交易。

提问人：呼叫帮助 时间：2017-10-19 23:23:41
在重组方合并报表中确认为商誉是不合适的，应将其一次性确认为当期费用。陈版这里费用是管理费用吗？

回答人：chenyiwei
是。